【裁判字號】    98,訴,2989
【裁判日期】    980929
【裁判案由】    毒品危害防制條例
【裁判全文】
臺灣臺中地方法院刑事判決              98年度訴字第2989號
公  訴  人  臺灣臺中地方法院檢察署檢察官
被      告  甲○○
                    現於臺灣臺中監獄臺中分監
上列被告因違反毒品危害防制條例案件，經檢察官提起公訴（98
年度毒偵字第2944號），被告於準備程序中就被訴事實為有罪之
陳述，經本院合議庭評議後裁定由受命法官獨任改行簡式審判程
序審理，判決如下：
    主    文
甲○○施用第一級毒品，累犯，處有期徒刑拾月。
    犯罪事實
一、甲○○曾因施用毒品案件，經依本院94年度毒聲字第825號
    裁定送勒戒處所進行觀察、勒戒，於民國94年6月22日進入
    臺灣臺中看守所附設勒戒所接受觀察勒戒後，認無繼續施用
    毒品傾向，由臺灣臺中地方法院檢察署檢察官於94年7月20
    日以94年度毒偵字第3302號為不起訴處分確定，並於94年7
    月21日釋放出所。
二、甲○○前因竊盜罪，經本院於94年11月11日以94年度易字第
    1972號判處有期徒刑八月確定；又因搶奪罪，經本院於94年
    11月30日以94年度訴字第3408號判處有期徒刑二年六月確定
    ；復因施用毒品罪，經本院於94年12月26日以94年度訴字第
    3744號判處有期徒刑十月，經臺灣高等法院臺中分院於95年
    3月23日以95年度上訴字第428號判決駁回上訴確定；前開有
    期徒刑八月、二年六月、十月部分，經臺灣高等法院臺中分
    院於96年9月21日以96年度聲減字第2782號裁定，予以減刑
    後合併定其應執行有期徒刑三年二月確定；於95年1月10日
    入監執行，於97年11月15日因縮短刑期執行完畢。
三、甲○○仍不知悔改及徹底戒絕，於前開觀察勒戒執行完畢釋
    放後五年內，竟仍基於施用第一級毒品海洛因之犯意，於98
    年6月10日中午時分，在臺中縣霧峰鄉○○村○○路41之5號
    其住處內，以將海洛因加水稀釋後注入針筒內，以針筒注射
    手臂血管之方式，非法施用第一級毒品海洛因一次。嗣於98
    年6月11日14時30分許，在臺中市警察局第四分局南屯派出
    所，經警徵得其同意採尿送驗結果，呈現嗎啡陽性反應，因
    而獲悉上情。
四、案經臺中市警察局第四分局報告臺灣臺中地方法院檢察署檢
    察官偵查起訴。
    理    由
一、訊據被告甲○○對於上揭時地施用第一級毒品海洛因一次之
    情，業於本院中坦認屬實，且被告所採集之尿液，經送驗結
    果，亦呈現嗎啡陽性反應，此有中山醫學大學附設醫院檢驗
    科藥物檢測中心尿液檢驗報告一份、臺中市警察局第四分局
    委託鑑驗尿液代號與真實姓名對照表一份、採集尿液鑑定同
    意書一份在卷可稽，被告自白供述與現有事證相符，應堪置
    信。本件事證已臻明確，被告犯行，洵堪認定。
二、按海洛因係屬毒品危害防制條例所定之第一級毒品，不得非
    法施用。被告前開施用毒品海洛因之犯行，係犯毒品危害防
    制條例第十條第一項之施用第一級毒品罪。被告為供施用而
    持有第一級毒品海洛因之低度行為，應為施用毒品之高度行
    為所吸收，不另論處。查：被告曾因竊盜罪，經本院於94年
    11月11日以94年度易字第1972號判處有期徒刑八月確定；又
    因搶奪罪，經本院於94年11月30日以94年度訴字第3408號判
    處有期徒刑二年六月確定；復因施用毒品罪，經本院於94年
    12月26日以94年度訴字第3744號判處有期徒刑十月，經臺灣
    高等法院臺中分院於95年3月23日以95年度上訴字第428號判
    決駁回上訴確定；前開有期徒刑八月、二年六月、十月部分
    ，經臺灣高等法院臺中分院於96年9月21日以96年度聲減字
    第2782號裁定，予以減刑後合併定其應執行有期徒刑三年二
    月確定；於95年1月10日入監執行，於97年11月15日因縮短
    刑期執行完畢等情，此有臺灣高等法院被告前案紀錄表一份
    在卷可稽，被告前受有期徒刑之執行完畢後，五年以內故意
    再犯本件有期徒刑以上之罪，為累犯，應依刑法第四十七條
    第一項之規定，加重其刑。爰審酌被告前因施用毒品之犯行
    ，經歷觀察勒戒及判處徒刑之機會，仍無法徹底戒除施用毒
    品之惡習，猶故態復萌，再次施用毒品，無視於毒品對於自
    身健康之嚴重傷害及國家對於杜絕毒品犯罪之禁令，惟因施
    用毒品本身係屬自戕行為，對於社會所產生之潛在危害性尚
    屬輕微，且被告犯罪後業經坦承犯行，犯後態度尚稱良好等
    一切情狀，量處如主文所示之刑，以示懲儆。
據上論斷，應依刑事訴訟法第二百七十三條之一第一項、第二百
九十九條第一項前段，毒品危害防制條例第十條第一項，刑法第
十一條前段、第四十七條第一項，判決如主文。
中    華    民    國    98    年    9     月    29    日
                  刑事第十六庭  法  官  巫淑芳
以上正本證明與原本無異。
如不服本判決應於收受判決後10日內向本院提出上訴書狀，並應
敘述具體理由；其未敘述上訴理由者，應於上訴期間屆滿後20日
內向本院補提理由書（均須按他造當事人之人數附繕本）「切勿
逕送上級法院」。
                                書記官  張孝妃
中    華    民    國    98    年    9     月    29    日
附錄論罪科刑法條：
毒品危害防制條例第10條：
施用第一級毒品者，處六月以上五年以下有期徒刑。
施用第二級毒品者，處三年以下有期徒刑。


司法院資訊處製作；財團法人民間司法改革基金會備份。
